【裁判字號】    95,易,1444
【裁判日期】    951222
【裁判案由】    竊盜
【裁判全文】
臺灣桃園地方法院刑事判決              95年度易字第1444號
公  訴  人  臺灣桃園地方法院檢察署檢察官
被      告  甲○○原名李佳聰.
                    （另案在臺灣桃園監獄執行中）
上列被告因竊盜案件，經檢察官提起公訴（95年度偵字第
17901 、19702 、19703 號），嗣被告於本院準備程序進行中就
起訴及併案事實為有罪之陳述，經告知被告簡式審判程序之旨，
並聽取當事人之意見後，經本院合議庭裁定由受命法官獨任進行
簡式審判程序，本院判決如下：
    主    文
甲○○連續竊盜，處有期徒刑拾月。扣案鑰匙壹支沒收。
    事    實
一、甲○○基於意圖自己不法所有之概括犯意，為下列竊盜犯行
    ：
（一）於民國94年7 月下旬某日，行經桃園縣中壢市華忠新村
      129 號後方，見戊○○所有之白鐵門2 面置於該處且無人
      看管，遂徒手將之搬離而竊取之，得手後變賣以換取現金
      花用殆盡。
（二）於同年8 月22日10時許，至其友人丁○○位於桃園縣八德
      市○○街560 巷5 弄2 號住處，趁機徒手拿取丁○○所有
      ，置於該處客廳桌上之皮包內之新臺幣2,000 元現金，得
      手後供己花用。
（三）於同年9 月2 日7 時30分許，騎乘其父李日曜所有之車牌
      號碼RXJ ─170 號機車，行經桃園縣縣八德市竹園里廟後
      43號「偉騰鐵工廠」旁，見丙○○因受託維修而持有、保
      管之白鐵門1 面置於該處，遂徒手將之搬至其所騎乘之前
      開機車上而竊取之。嗣於同日7 時50分許，甲○○騎乘前
      開載運白鐵門之機車，行經桃園縣八德市○○路1436號前
      為警查獲。
（四）於同年10月1 日上午某時，行經桃園縣八德市○○路361
      巷19弄3 衖8 號前，見乙○○所有之車牌號碼QBV ─270
      號輕型機車停放在該處，其所有之鑰匙1 支，發動前開機
      車而竊取之，得手後供己騎用。嗣於同年月4 日，騎乘前
      揭所竊機車行經桃園縣桃園市○○街20號前為警查獲，並
      扣得前開甲○○所有，供其竊取機車所用之鑰匙1 支。
二、案經桃園縣政府警察局桃園分局、八德分局報請臺灣桃園地
    方法院檢察署檢察官偵查起訴，經合議庭裁定以簡式審判程
    序審理。
    理    由
一、本件被告所犯係死刑、無期徒刑、最輕本刑為3 年以上有期
    徒刑以外之罪，其於準備程序中就被訴事實為有罪之陳述，
    經法官告知簡式審判程序之旨，並聽取公訴人、被告之意見
    後，依刑事訴訟法第273 條之1 第1 項規定，經本院合議庭
    裁定，由受命法官獨任進行簡式審判程序審理，核先敘明。
二、上揭犯罪事實，業據被告甲○○於警詢、檢察官偵查中、本
    院審理坦承不諱，並經證人戊○○、丁○○、丙○○、乙○
    ○於警詢時指述明確，復有卷附贓物認領保管單2 紙、車籍
    作業系統─查詢認可資料2 份、照片2 張，扣案之鑰匙1支
    可資佐證，足認被告前開自白與事實相符，應堪採信。本件
    罪證明確，被告犯行均堪認定，應予論科。
三、論罪科刑：
（一）按行為後法律有變更者，適用行為時之法律。但行後之法
      律有利於行為人者，適用最有利於行為人之法律，刑法第
      2 條第1 項定有明文，此條規定乃與刑法第1 條罪刑法定
      主義契合，而貫徹法律禁止溯及既往原則，係規範行為後
      法律變更所生新舊法律比較適用之準據法，是刑法第2條
      本身雖經修正，但刑法第2 條既屬適用法律之準據法，本
      身尚無比較新舊法之問題，應一律適用裁判時之現行刑法
      第2 條規定以決定適用之刑罰法律，先予辨明。又以本次
      刑法修正之比較新舊法，應就罪刑有關之共犯、未遂犯、
      想像競合犯、牽連犯、連續犯、結合犯，以及累犯加重、
      自首減輕暨其他法定加減原因（如身分加減）與加減例等
      一切情形，綜其全部罪刑之結果而為比較，且從刑附屬於
      主刑，除法律有特別規定者外，依主刑所適用之法律，最
      高法院95年5 月23日95年度第8 次刑庭會議決議可資參照
      。經查：
    (1)被告行為後，經總統於95年6 月14日公布之增訂刑法施行
      法第1 條之1 規定：「中華民國94年1 月7 日刑法修正施
      行後，刑法分則編所定罰金之貨幣單位為新臺幣。94年1
      月7 日刑法修法時，刑法分則編未修正之條文定有罰金者
      ，自94年1 月7 日刑法修正施行後，就其所定數額提高為
      30倍。但72年6 月26日至94年1 月7 日新增或修正之條文
      ，就其所定數額提高為3 倍。」，並自95年7 月1 日施行
      ，依被告行為時之刑法第320 條第1 項所得科罰金為銀元
      500 元，再依罰金罰鍰提高標準條例第1 條前段規定得提
      高之倍數為2 倍至10倍，即最高得科罰金數額為5,000 元
      ，再依現行法規所定貨幣單位折算新臺幣條例第2 條折算
      為新臺幣後為新臺幣15,000元，然依被告為後之刑法施行
      法第1 條之1 第1 項、第2 項但書規定，所得科罰金之最
      高額提高為30倍即新臺幣15,000元，故比較被告行為時刑
      法第320 條第1 項與行為後之規定並無利或不利於被告之
      情形。
    (2)被告犯罪時之刑法第33條第4 款原規定：「拘役：1 日以
      上，2 月未滿，但遇有加重時，得加至4 個月。」；而95
      年7 月1 日修正公布施行之刑法33條第5 款則規定：「拘
      役：1 日以上，60日未滿，但遇有加重時，得加至120 日
      」，修正後之規定非較為有利。
     (1)被告行為後，刑法第56條連續犯之規定，業於94年1 月7
       日修正公布刪除，並於95年7 月1 日施行，則被告之犯
       行，因行為後新法業已刪除連續犯之規定，此刪除雖非
       犯罪構成要件之變更，但顯已影響行為人刑罰之法律效
       果，自屬法律有變更。修正前第56條係規定「連續數行
       為而犯同一之罪名者，以1 罪論。但得加重其刑至2分
       之1 」，將連續犯數犯行論以1 罪，而修正後因業已無
       前開規定，則應將數罪併罰，故比較新、舊法結果，被
       告前開2 加重竊盜，若予分論併罰，顯較修正前得加重2
       分之1 為重，故以舊法較為有利於被告，應依新法第2
       條第1 項規定，應適用較有利於被告之行為時法律即舊
       法論以連續犯。
    (4)揆諸前揭最高法院決議及修正後刑法第2 條第1 項前段、
      後段規定之「從舊、從輕」原則，自應全部適用被告行為
      時之法律，即修正前刑法之相關規定予以論處。
（二）核被告甲○○所為，係犯修正前刑法第320條第1項之竊盜
      罪。被告前開竊盜犯行，犯罪時間緊接，所犯基本構成要
      件相同，顯係基於概括犯意為之，應依修正前刑法第56條
      連續犯之規定論以一罪，並依法加重其刑。爰審酌被告前
      有竊盜前科，素行不佳，短期內連續為數次竊盜犯行，所
      為要無可取，惟衡其均係徒手行竊，手段尚屬平和，所竊
      得之財物價值非鉅，所得不高，及被告智識程度、犯罪動
      機、情節，犯罪後坦承犯行，態度尚佳等情狀，量處如主
      文所示之刑，以資懲儆。
（三）扣案之鑰匙1 支，係被告所有，供其為本案竊取機車所用
      ，業據被告供陳明確，依從刑附屬於主刑之原則，應依修
      正前刑法第38條第1 項第2 款規定併予宣告沒收。
據上論斷，應依刑事訴訟法第273 條之1 第1 項、第299 條第1
項前段，修正後刑法第2 條第1 項前段，修正前刑法第56條、第
320 條第1 項、第38條第1 項第2 款，罰金罰鍰提高標準條例第
1 條前段判決如主文。
本案經檢察官施宣旭到庭執行職務。
中    華    民    國    95    年    12    月    22    日
                      刑事第九庭法  官  何燕蓉
如不服本判決，應於判決送達後10日內向本院提出上訴狀（應附
繕本），上訴於本院合議庭。
繕本）。
                                書記官  許弘樺
中    華    民    國    95    年    12    月    22    日
附錄本案論罪科刑法條：
中華民國刑法第320 條（普通竊盜罪、竊佔罪）
意圖為自己或第三人不法之所有，而竊取他人之動產者，為竊盜
罪，處5 年以下有期徒刑、拘役或5 百元以下罰金。
意圖為自己或第三人不法之利益，而竊佔他人之不動產者，依前
項之規定處斷。
前二項之未遂犯罰之。


司法院資訊處製作；財團法人民間司法改革基金會備份。
